臺灣桃園地方法院刑事判決
111年度原金訴字第10號
公  訴  人  臺灣桃園地方檢察署檢察官
被      告  趙若媗


選任辯護人  何念修律師（法扶律師）
上列被告因詐欺案件，經檢察官提起公訴（109年度偵字第21337
號），本院判決如下：
    主  文
趙若媗幫助犯詐欺取財罪，處有期徒刑貳月，如易科罰金，以新
臺幣壹仟元折算壹日。緩刑貳年，並應履行本院一一一年度原附
民字第一七號和解筆錄之內容。
    事實及理由
一、犯罪事實：趙若媗明知申辦行動電話門號使用乃輕而易舉之
    事，亦可預見無正當理由徵求他人行動電話門號者，極易利
    用該門號作為隱匿身份，而為與財產犯罪有關之犯罪工具，
    詎趙若媗在其夫葉憲華（未據起訴，2人已於民國109年8月2
    1日離婚）告以可辦門號換現金，竟基於幫助他人詐欺取財
    之不確定故意，在葉憲華陪同下，於108年10月25日前往位
    於新北市板橋區之台灣大哥大股份有限公司（下稱台灣大哥
    大公司）營業據點申辦0000000000號行動電話門號，並將上
    開門號SIM卡交予葉憲華，由葉憲華將該門號SIM卡出售真實
    姓名、年籍不詳之成年人，藉此幫助該成年人與其所屬之詐
    欺集團（下稱本案詐欺集團）成員達到向他人詐取財物之目
    的。嗣本案詐欺集團成員取得上開行動電話門號SIM卡後，
    即基於意圖為自己不法所有之犯意聯絡，於109年3月29日17
    時19分許，由本案詐欺集團某成員佯為陳慶森之友人，使用
    0000000000門號撥打電話給陳慶森，假稱其有債務急欲清償
    ，需借款新臺幣（以下同）30萬元云云，並要求加入陳慶森
    之LINE帳號以利聯繫，陳慶森誤以為確為其友人向其借貸而
    陷於錯誤，遂於同年月30日11時12分許，依指示匯款5萬元
    至本案詐欺集團取得之葉家其（另行審結）所開立之臺灣中
    小企業銀行銀行帳戶（帳號：00000000000號，下稱葉家其
    臺灣企銀帳戶），旋遭本案詐欺集團成員提領一空。
二、證據名稱：
  ㈠被告趙若媗於檢察官訊問時之供述及本院審理時之自白。
  ㈡證人即告訴人陳慶森於警詢證述其遭詐騙之經過及損失之金
    錢數額；郵政跨行匯款申請書；與本案詐欺集團成員之LINE
    對話及通聯紀錄截圖。
  ㈢證人葉憲華於檢察官訊問時之證述。
  ㈣通聯調閱查詢單、台灣大哥大公司110年2月24日法大字第110
    023223號書函及函附0000000000門號之申登人資料、預付卡
    申請書。
  ㈤葉家其臺灣企銀帳戶之開戶及交易明細資料。
三、論罪科刑：
  ㈠核被告所為，係犯刑法第30條第1項前段、第339條第1項之幫
    助詐欺取財罪。
  ㈡被告主觀上基於幫助犯意，所為亦非屬詐欺取財構成要件行
    為，為幫助犯，爰依刑法第30條第2項之規定，按正犯之刑
    減輕之。
  ㈢爰以行為人之責任為基礎，審酌被告交付行動電話門號予他
    人犯罪使用之幫助犯行，使詐欺取財正犯憑恃犯罪追查不易
    而肆無忌憚，助長詐欺取財之歪風，顯對社會秩序及人民財
    產構成嚴重危害，增加被害人尋求救濟之困難，兼衡本案被
    害人遭詐騙金額暨被告犯後終知坦認犯行，已具悔悟之心之
    態度等一切情狀，量處如主文所示之刑，並諭知易科罰金之
    折算標準，以資懲儆。
四、緩刑之宣告：
    被告前未曾因故意犯罪受有期徒刑以上刑之宣告，有臺灣高
    等法院被告全國前案紀錄表在卷可考，其因一時失慮，致罹
    刑典，犯後復已坦認犯行，且在本院審理期間與被害人達成
    和解，此有本院和解筆錄在卷足憑（見本院原金訴卷第119
    頁），可見被告確已深知其非，並思賠償被害人之損失，本
    院衡酌前情，因認被告經此刑之宣告後，當能知所警惕，而
    無再犯之虞，對其所宣告之刑，以暫不執行為適當，併予宣
    告緩刑2年，用啟自新。又緩刑宣告，得斟酌情形，命犯罪
    行為人向被害人支付相當數額之財產或非財產上之損害賠償
    ，刑法第74條第2項第3款定有明文。本院斟酌被害人權益之
    保障，認應課予被告相當負擔乃為適當，爰併宣告被告應依
    本院111年度原附民字第17號和解筆錄（如附表）所載方式
    ，定期向被害人支付財產上之損害賠償。另依刑法第75條之
    1第1項第4款之規定，被告若違反緩刑宣告所命負擔情節重
    大，足認原宣告之緩刑難收其預期效果，而有執行刑罰之必
    要者，得撤銷其緩刑宣告，併此指明。
五、不予沒收之說明：
    被告申辦之上開門號SIM卡，雖係供本件犯罪所用之物，但
    未經扣案，且經交付本案犯罪集團成員使用，迄未取回，又
    非屬義務沒收之物，爰不為沒收之諭知。另卷內既乏被告獲
    有報酬（即犯罪所得）之事證，自無依刑法第38條之1第1項
    前段宣告沒收犯罪所得之餘地。
據上論斷，應依刑事訴訟法第299條第1項前段、第310條之1第1
項，判決如主文。
本案經檢察官賴瀅羽提起公訴，檢察官林欣怡到庭執行職務。
中　　華　　民　　國　　111 　年　　6 　　月　　10　　日
                    刑事第八庭  審判長法　官  許雅婷

                                      法  官  徐雍甯

                                      法  官  葉作航  　

以上正本證明與原本無異。
如不服本判決應於收受判決後20日內向本院提出上訴書狀，並應
敘述具體理由。其未敘述上訴理由者，應於上訴期間屆滿後20日
內向本院補提理由書(均須按他造當事人之人數附繕本)「切勿逕
送上級法院」。 
        　　　　　　　　　　　　　　　書記官　趙芳媞
中　　華　　民　　國　　111 　年　　6 　　月　　10　　日

附錄本案論罪科刑法條全文：
中華民國刑法第339條
意圖為自己或第三人不法之所有，以詐術使人將本人或第三人之
物交付者，處5年以下有期徒刑、拘役或科或併科50萬元以下罰
金。
以前項方法得財產上不法之利益或使第三人得之者，亦同。
前二項之未遂犯罰之。

附表：
本院111年度原附民字第17號和解筆錄內容 趙若媗同意給付陳慶森新臺幣（下同）5萬元。給付方式如下：自民國111年6月10日起，於每月10日匯款5千元至陳慶森開立之台灣銀行員林分行帳戶（帳號詳卷），至全部給付完畢為止，如有一期未給付，視為全部到期。